臺灣高等法院刑事裁定
110年度抗字第807號
抗  告  人  
即 受 刑人  林昆毅




上列抗告人因聲請定其應執行刑及易科罰金案件，不服臺灣臺北
地方法院中華民國110年4月19日裁定（110年度聲字第727號），
提起抗告，本院裁定如下：
    主  文
抗告駁回。                                              
    理  由
一、原裁定略以：聲請人臺灣臺北地方檢察署檢察官以抗告人即
    受刑人林昆毅因犯如附表一所示罪刑，先後經判決確定，聲
    請合併定其應執行之刑乙節，核屬正當，乃在各刑中之最長
    期以上、各刑合併之刑期以下，並審酌附表一編號1、2所示
    罪刑，曾經合併定刑有期徒刑6月所形成之內部界限，考量
    各罪之法律目的、受刑人違反法義務之嚴重性及貫徹刑法量
    刑公平正義理念之內部限制等項，而依刑法第51條第5款規
    定，定其應執行之刑有期徒刑9月，並諭知如易科罰金，以
    新台幣1千元折算1日之標準。至受刑人就附表一編號1、2部
    分雖已執行完畢，惟此僅係檢察官於換發執行指揮書時之折
    抵問題，並不影響本件應予定刑之結果等語。
二、抗告意旨略以：其在民國110年2月17日具狀請求檢察官聲請
    定執行刑時，係包括如附表一、二所示罪刑在內，原裁定卻
    僅就附表一所示罪刑定刑，實有錯誤，為此提起抗告，請求
    撤銷原裁定，並重新定刑等語。
三、本院之判斷：
  ㈠按刑事訴訟法第477條第1項規定，依法應定其應執行刑之案
    件，由該案件犯罪事實最後判決法院之檢察官，聲請該法院
    裁定。則法院依據上開規定裁定定執行刑時，應以檢察官所
    聲請定其應執行刑之內容，作為審查及定執行刑之範圍，未
    據檢察官聲請定執行刑之案件，法院基於不告不理原則，自
    不得任意擴張並予審理，否則即有未受請求之事項予以裁判
    之違法。又刑法第51條之數罪併罰，係以合於同法第50條之
    規定為前提。至於檢察官就數罪中之何部分如何為定應執行
    刑之聲請，屬其職權之行使，除其聲請有不合法或違反一事
    不再理等情形，而應予全部或一部駁回者外，法院即應依其
    聲請而為定應執行刑之裁定，尚無審酌檢察官應為如何之聲
    請，對受刑人較為有利之餘地（最高法院105年度台抗字第3
    94號刑事裁判要旨參照）。
　㈡查，聲請人臺灣臺北地方檢察署檢察官係以該署110年度執聲
    字第599號聲請書，向原審法院聲請就抗告人林昆毅所犯如
    附表一所示罪刑合併定其應執行刑乙節，有該聲請書（含附
    表）在卷可佐（見原審卷第7至9頁），亦即檢察官本件聲請
    定應執行刑之範圍，僅就抗告人所犯如附表一所示之罪刑而
    已，原審因而於該聲請範圍內合併定刑，並無違誤。抗告意
    旨指摘原裁定未一併將如附表二所示罪刑合併定刑有所錯誤
    云云，自無可採。此外，抗告人所犯如附表一所示各罪，其
    犯罪時間均在附表一編號1之罪於108年3月19日判決確定之
    前，且原審在各宣告刑中之最長期（4月）以上，並於附表
    一所示各罪合併之刑期總和（11月）以下，以及附表一編號
    1、2所示之罪，曾經原審法院以108年度聲字第2560號裁定
    合併定刑有期徒刑6月所形成之內部界限下（前案紀錄表，
    見本院卷第34頁），考量各罪之法律目的、受刑人違反法義
    務之嚴重性及貫徹刑法量刑公平正義理念之內部限制等項，
    而定其應執行之刑有期徒刑9月，並諭知如易科罰金，以新
    台幣1千元折算1日之標準等節，核屬原審裁量權之行使，未
    悖於法律秩序之理念及法規範之內部界限與外部界限，符合
    法規範之目的，無違比例原則與公平原則。
四、綜上所述，本件抗告，為無理由，應予駁回。
據上論斷，應依刑事訴訟法第412 條，裁定如主文。
中　　華　　民　　國　　110 　年　　5 　　月　　24　　日
                  刑事第二十二庭審判長法  官  洪于智
                                      法  官  汪怡君
                                      法  官  陳銘壎
以上正本證明與原本無異。
不得再抗告。
                                      書記官  吳思葦
中　　華　　民　　國　　110 　年　　5 　　月　　24　　日
附表一：受刑人林昆毅定應執行刑案件一覽表
編            號  1 2 3 罪            名  施用第二級毒品 施用第二級毒品 竊盜 宣     告     刑  有期徒刑3月，如易科罰金以新台幣1千元折算1日 有期徒刑4月，如易科罰金以新台幣1千元折算1日 有期徒刑4月，如易科罰金以新台幣1千元折算1日 犯罪日期（民國）  107年9月6日 108年1月2日 107年8月16日 偵  查 機    關 臺灣新北地方檢察署  臺灣臺北地方檢察署  臺灣臺北地方檢察署   案    號 107年度毒偵字第7796號 108年度毒偵字第314號 109年度偵字第16880號 最  後  事實審 法    院 臺灣新北地方法院 臺灣臺北地方法院 臺灣臺北地方法院  案    號 107年度簡字第8690號 108年度審簡字第1125號 110年度審簡字第80號  判決日期 108年2月13日 108年7月1日 110年1月29日 確  定    判  決 法    院 臺灣新北地方法院   臺灣臺北地方法院 臺灣臺北地方法院  案    號 107年度簡字第8690號 108年度審簡字第1125號 110年度審簡字第80號  判    決 確定日期 108年3月19日 108年8月1日 110年3月17日 是否為得 易科罰金之案件  是 是 是 備           註  臺北地檢署109年度執更字第218號 臺北地檢署109年度執更字第218號 臺北地檢署110年度執字第1571號 
附表二：
編            號  1 2 3 罪            名  竊盜 竊盜 竊盜 宣     告     刑  有期徒刑5月，如易科罰金以新台幣1千元折算1日 有期徒刑3月，如易科罰金以新台幣1千元折算1日 有期徒刑3月，如易科罰金以新台幣1千元折算1日 犯罪日期（民國）  108年3月27日 108年6月12日 109年8月2日 偵  查 機    關 臺灣士林地方檢察署  臺灣新北地方檢察署  臺灣新北地方檢察署   案    號 108年度偵緝字第789號 108年度偵字第31273號 109年度偵字第43498號 最  後  事實審 法    院 臺灣士林地方法院 臺灣新北地方法院 臺灣新北地方法院  案    號 109年度審簡上字第10號 109年度簡字第1701號 110年度簡字第86號  判決日期 109年5月27日 109年6月11日 110年1月20日 確  定    判  決 法    院 臺灣士林地方法院   臺灣新北地方法院 臺灣臺北地方法院  案    號 109年度審簡上字第10號 109年度簡字第1701號 110年度簡字第86號  判    決 確定日期 109年5月27日 109年10月7日 110年3月12日 是否為得 易科罰金之案件  是 是 是 備           註